ko: 조리 준비 상태: 밀키트; 바로 조리 가능; 바로 섭취 가능; 바로 가열 가능; 바로 수화 가능; 기타
da: Madlavningstilstand: Måltidskasse; Klar til tilberedning; Spiseklar; Klar til opvarmning; Klar til rehydrering; Andet
vi: Trạng thái chế biến của bữa ăn: Bộ nguyên liệu nấu ăn (Meal Kit); Sẵn sàng nấu; Sẵn sàng ăn; Sẵn sàng hâm nóng; Sẵn sàng ngâm nước; Khác
zh-CN: 餐食处理状态: 餐包; 即烹; 即食; 即热; 即泡; 其他
ru: Состояние подготовки блюда: Набор для приготовления; Готово к приготовлению; Готово к употреблению; Готово к разогреву; Требует восстановления водой; Другое
sl-SI: Stanje priprave obroka: Komplet za obrok; Pripravljeno za kuhanje; Pripravljeno za uživanje; Pripravljeno za pogrevanje; Pripravljeno za rehidracijo; Drugo
en: Meal preparation state: Meal Kit; Ready to Cook; Ready to Eat; Ready to Heat; Ready to Rehydrate; Other
cs: Stav přípravy jídla: Jídelní sada; Připravené k vaření; Připravené ke konzumaci; Připravené k ohřátí; Připravené k rehydrataci; Jiné
ja: 食事準備状態: ミールキット; 加熱用; そのまま食べられる; 温めるだけ; 水・お湯で戻すだけ; その他
ro-RO: Stadiu de pregătire a mesei: Kit de masă; Gata de gătit; Gata de consum; Gata de încălzit; Gata de rehidratat; Altele
hu: Étel-előkészítési állapot: Főzőszett; Főzésre kész; Fogyasztásra kész; Melegítésre kész; Rehidratálásra kész; Egyéb
nl: Maaltijdbereidingsstaat: Maaltijdpakket; Klaar om te bereiden; Kant-en-klaar; Klaar om op te warmen; Klaar om te rehydrateren; Overige
sk-SK: Stav prípravy jedla: Súprava na varenie; Pripravené na varenie; Pripravené na konzumáciu; Pripravené na zohriatie; Pripravené na rehydratáciu; Iné
hr-HR: Stanje pripreme obroka: Komplet za obrok; Spremno za kuhanje; Spremno za jelo; Spremno za zagrijavanje; Spremno za rehidraciju; Ostalo
fi: Aterian valmistelutila: Ateriakokonaisuus; Valmis kypsennettäväksi; Valmis syötäväksi; Valmis lämmitettäväksi; Valmis nesteytettäväksi; Muu
it: Stato di preparazione del pasto: Meal kit; Pronto da cuocere; Pronto da mangiare; Pronto da scaldare; Pronto da reidratare; Altro
el: Κατάσταση προετοιμασίας γεύματος: Κιτ γεύματος; Έτοιμο για μαγείρεμα; Έτοιμο για κατανάλωση; Έτοιμο για ζέσταμα; Έτοιμο για ενυδάτωση; Άλλο
pt-BR: Estado de preparação da refeição: Kit de refeição; Pronto para cozinhar; Pronto para comer; Pronto para aquecer; Pronto para reidratar; Outro
th: สถานะการเตรียมอาหาร: ชุดอาหาร; พร้อมปรุง; พร้อมรับประทาน; พร้อมอุ่น; พร้อมเติมน้ำ; อื่นๆ
zh-TW: 餐點準備狀態: 快煮餐; 隨手煮; 即食; 加熱即食; 沖泡即食; 其他
bg-BG: Състояние на приготвяне на храната: Кулинарен комплект; Готово за готвене; Готово за консумация; Готово за претопляне; Готово за рехидратиране; Друго
tr: Yemek hazırlık durumu: Yemek Kiti; Pişirmeye Hazır; Yemeye Hazır; Isıtmaya Hazır; Suda Çözülmeye Hazır; Diğer
pt-PT: Estado da preparação da refeição: Kit de refeição; Pronto a cozinhar; Pronto a comer; Pronto a aquecer; Pronto a reidratar; Outro
lt-LT: Patiekalo paruošimo būsena: Maisto rinkinys; Paruošta gaminti; Paruošta vartoti; Paruošta šildyti; Paruošta rehidratuoti; Kita
pl: Stan przygotowania posiłku: Zestaw do przygotowania posiłku; Gotowe do gotowania; Gotowe do spożycia; Gotowe do podgrzania; Gotowe do nawodnienia; Inne
es: Estado de preparación de comida: Kit de comida; Listo para cocinar; Listo para comer; Listo para calentar; Listo para rehidratar; Otro
de: Zubereitungszustand der Mahlzeit: Kochbox; Kochfertig; Verzehrfertig; Aufwärmfertig; Zum Rehydrieren; Sonstiges
fr: État d'avancement de la préparation des repas: Kit repas; Prêt à cuire; Prêt à consommer; Prêt à réchauffer; Prêt à réhydrater; Autre
sv: Tillagningsgrad för måltid: Måltidskit; Redo att tillagas; Färdig att äta; Färdig att värma; Färdig att rehydrera; Annat
nb: Tilberedningstilstand for måltid: Matkasse; Klar til tilberedning; Spiseklar; Klar til oppvarming; Klar for rehydrering; Annet